【裁判字號】    97,易,893
【裁判日期】    971021
【裁判案由】    詐欺
【裁判全文】
臺灣高雄地方法院刑事判決               97年度易字第893號
公  訴  人  臺灣高雄地方法院檢察署檢察官
被      告  丁○○
上列被告因詐欺案件，經檢察官提起公訴（96年度偵字第21268
號、第22233 號、第23739 號、第33361 號、96年度偵緝字第
3801號）及移送併辦（臺灣臺中地方法院檢察署96年度偵字第
第15189號、第29706號） ，本院判決如下：
    主  文
丁○○共同犯詐欺取財罪，累犯，處有期徒刑拾月，減為有期徒
刑伍月；共同犯詐欺取財罪，累犯，處有期徒刑壹年貳月，減為
有期徒刑柒月；共同犯詐欺取財罪，累犯，處有期徒刑捌月，減
為有期徒刑肆月；又共同犯詐欺取財罪，累犯，處有期徒刑陸月
。應執行有期徒刑壹年陸月。
其餘被訴詐欺取財部分無罪。
    事  實
一、丁○○前於民國94年間，因違反毒品危害防制條例案件，經
    本院以94年度易字第656 號判處有期徒刑6 月確定，甫於95
    年5 月23日縮刑期滿執行完畢。詎猶不知悔改，於96年3 月
    底，撥打報紙刊登之徵人啟事所載之「0000000000號行動電
    話」，與綽號「小陳」真實姓名年籍不詳之成年男子（下稱
    「小陳」）聯絡後，明知「小陳」為詐欺集團成員，竟為求
    謀生，以每月新臺幣（下同）32,000元之報酬，受僱於「小
    陳」，而與「小陳」及所屬詐欺集團其餘已成年之成員基於
    意圖為自己不法所有之犯意聯絡，由「小陳」所屬集團其餘
    成員以下列之詐欺方式，致使被害人陷於錯誤，分別依指示
    匯款、交付財物，丁○○則提供如附表所示之銀行帳戶、行
    動電話門號，提供詐欺集團成員用以詐騙被害人（詳細帳戶
    、門號如附表所載），並擔任車手工作，依「小陳」之指示
    ，至高雄地區各金融機構臨櫃或操作ATM 提款機，提領自己
    名下或他人名義帳戶之款項（即俗稱之車手）。而自96 年4
    月起，先後為下列之行為：
(一)、於96年4 月16日上午10時許，推由集團成員中之1 名真實姓
    名年籍不詳之成年男子自稱係刑警隊長，撥打電話予丙○○
    ，佯稱：其身分證遭冒用涉嫌詐欺云云，並要求丙○○與「
    高大方主任檢察官」聯絡云云，丙○○不疑有他，遂依指示
    與1 名自稱「高大方主任檢察官」、同為上開集團成員真實
    姓名年籍不詳之成年男子聯絡，該名自稱「高大方主任檢察
    官」之男子復向丙○○詐稱：須匯款至指定帳戶，以證明其
    確係遭冒名申辦帳戶，並非詐欺共犯云云，致使丙○○陷於
    錯誤，誤信為真，而於同日下午2 時30分許至臺灣銀行，匯
    款836,400 元至林合作申設之臺灣郵政公司臺中英才郵局帳
    號00000000000000號帳戶（林合作涉犯幫助詐欺部分，另案
    現由臺灣臺中地方法院審理中）。得手後，丁○○旋與「小
    陳」，於同日下午4 時30分許，一同至臺灣郵政公司高雄站
    後郵局，再由丁○○持「小陳」所交付之林合作前揭帳戶之
    存摺、印章進入該郵局，臨櫃提領丙○○遭詐欺匯入該帳戶
    之現金700,000 元，「小陳」則乘坐計程車在該郵局門外等
    候、接應，嗣因承辦人員發覺有異，要求丁○○出示證件以
    供查驗身分，丁○○因恐事跡敗露，遂趁機離去，上開款項
    始未遭丁○○、「小陳」及所屬詐欺集團其餘成員提領。
(二)、於96年4 月17日上午9 時30分許，復推由集團成員中之1 名
    真實姓名年籍不詳之成年女子自稱為戶政事務所承辦人員，
    撥打電話予戊○○，佯稱：有1 名楊姓人士持其94年之舊式
    身分證至戶政事務所，欲請領新身分證，疑似為偽造之證件
    ，是否要代向臺北市政府警察局刑警大隊偵六隊報案云云，
    戊○○不疑有他而應允之，旋由另1 名自稱為偵六隊警察、
    真實姓名不詳之集團成員以電話告知戊○○案件已交由檢察
    官偵辦一語，旋由1 名自稱係「高大方主任檢察官」、同為
    上開集團成員真實姓名年籍不詳之成年男子，以電話聯絡戊○○，詐稱：其帳戶已遭列為警示帳戶，帳戶內之存款須凍
    結云云，並要求戊○○將存款轉匯至指定之帳戶，致使戊○○誤信為真而陷於錯誤，先於同日下午2 時9 分許至臺灣企
    銀松山分行，匯款595,000 元至丁○○申設如附表編號4 所
    示之帳戶，復於同日下午某時許至臺北富邦銀行八德分行，
    匯款1,000,000 元至馮后嬅（馮后嬅涉犯幫助詐欺部分，業
    經本院判刑確定）所申設之中國信託商業銀行（下稱中信銀
    行）三民分行帳號0000000000000 號帳戶。得手後，旋即由
    丁○○與「小陳」於同日下午2 時57分許，持如附表編號4
    所載之存摺至臺灣企銀博愛分行臨櫃提領現金500,000 元，
    其餘款項亦遭提領一空。嗣於同年4 月18日上午11時50分許
    ，戊○○發覺有異，報警處理，始知受騙。
(三)、又於同日中午12時許，推由集團成員中之1 名真實姓名不詳
    之成年人，撥打電話予甲○○○，佯稱：其帳戶為人頭帳戶
    已遭凍結，將被強制執行，須先匯款200,000 元至指定之帳
    戶云云，致使甲○○○陷於錯誤，而於同日下午2 時30分許
    ，至址設臺北市○○○路○ 段2 號之華南商業銀行敦化分行
    ，依指示匯款200,000 元至丁○○申設如附表編號2 所示之
    帳戶而得逞。嗣於同日下午4 時許，甲○○○發覺有異，報
    警處理，上開款項幸未遭丁○○、「小陳」及所屬詐欺集團
    其餘成員提領。
(四)、另於96年4 月27日晚上9 時39分前之某時許，推由集團成員
    中真實姓名年籍不詳之成年人，在雅虎奇摩拍賣網站上，以
    「WEM979」帳號刊登拍賣網路遊戲裝備訊息，並在網站上留
    下丁○○所申設如附表編號3 所示之行動電話門號，做為聯
    絡工具，乙○○不疑有他，遂於96年4 月27日晚上9 時39分
    上網出價競標。嗣由1 名自稱姓楊、真實姓名年籍不詳之成
    年男子，以附表編號3 所示之行動電話聯絡乙○○，佯稱：
    其已標得該網路遊戲裝備，惟須先付款，始於同年5 月5 日
    交付該網路遊戲裝備云云，致使乙○○陷於錯誤，誤信為真
    ，先於同年4 月30日上午8 時34分許，在新竹市○○○路5
    號「7 –11便利超商」內之ATM 提款機，以跨行轉帳方式，
    轉帳30,000元至楊清安（另案偵辦中）申設之中信銀行高雄
    分行帳號000000000000號帳戶，復於同日某時，至中信銀行
    竹科分行，以現金存入方式，存入6,000 元至楊清安上開中
    信銀行高雄分行帳戶內，共計詐得36,000元，該款項旋即遭
    丁○○、「小陳」及所屬詐欺集團其他成員提領一空。嗣於
    同年5 月5 日，乙○○上網發覺該名自稱姓楊之男子並未依
    約開啟遊戲身分，始知受騙而報警處理。
二、案經宜蘭縣政府警察局蘇澳分局報請臺灣臺北地方法院檢察
    署呈請臺灣高等法院檢察署檢察長令轉暨高雄市政府警察局
    左營分局報請臺灣高雄地方法院檢察署檢察官偵查起訴，及
    臺中市警察局第五分局報請臺灣臺中地方法院檢察署檢察官
    偵查後移送併辦。
    理  由
一、按被告以外之人於審判外之陳述，雖不符刑事訴訟法第159
    條之1 至第159 條之4 之規定，而經當事人於審判程序同意
    作為證據，法院審酌該言詞陳述或書面陳述作成時之情況，
    認為適當者，亦得為證據，刑事訴訟法第159 條之5 第1 項
    定有明文。本件檢察官、被告於本院審判程序時，就本判決
    所引用審判外之言詞或書面陳述，均明示同意有證據能力，
    本院認該具有傳聞證據性質之證據，其取得過程並無瑕疵，
    且與待證事實具有關聯性，證明力非明顯過低，以之作為證
    據係屬適當，認俱得為證據。
二、訊據被告丁○○就其以每月薪資32,000元受雇於「小陳」，
    提供如附表所示之銀行帳戶、行動電話門號予「小陳」，並
    負責幫「小陳」至金融機構提領現金等事實，固坦承不諱，
    惟否認有何參與詐欺取財犯行，辯稱：我是在96年3 月底，
    看自由時報廣告，向「小陳」應徵工作，從事業務員工作，
    「小陳」每天叫我去領錢，每次都是「小陳」以0000000000
    號行動電話跟我聯絡後，他再坐計程車來載我到高雄市各金
    融機構提領款項，我只是單純負責領錢，沒有做其他工作；
    至於郵局帳戶是他們說要作為薪資轉帳使用，另外兩個帳戶
    是他們說有人要匯錢用的，我才會交給小陳，不知道他們是
    詐欺集團等語。
三、經查：
(一)、本件被告確有於如附表所示之時間，分別交付如附表編號1
    、2 、4 所載之銀行帳戶之存摺、提款卡、印章、密碼及編
    號3 所載之行動電話門號SIM 卡之事實，業據被告自承在卷
    ，復有如附表所載之證據在卷可資佐證。上開事實，堪以認
    定。而被害人丙○○、戊○○、甲○○○、乙○○確有於上
    揭事實一之(一)至(四)所載時間，分別遭到詐欺集團成員詐騙，
    而依照電話指示以自動提款機轉帳或匯款至被告、另案被告
    林合作、馮后嬅、楊清安之帳戶內之事實，除為被告不爭執
    外，亦有下列證據可佐：
  1.事實欄一之(一)部分，業據證人即被害人丙○○於警詢時指訴
    明確（見警(四)卷第9 頁），並有內政部警政署反詐騙記錄表
    、林合作之郵政存簿儲金立帳申請書、申請變更帳戶事項申
    請書、交易清單、臺灣郵政公司96年8 月14日高營字第0962
    002379號函檢附郵政存簿儲金提款單影本各1 份在卷可稽（
    見警(四)卷第10、12、13頁）。
  2.事實欄一之(二)部分，另據證人即被害人戊○○於警詢時證述
    綦詳（見偵(九)卷第53-1、54頁），並有內政部警政署反詐騙
    記錄表、臺灣銀行匯款回條聯、臺北富邦銀行匯款委託書、
    中信銀行96年5 月9 日忠信銀集作字第96503847號函檢附馮
    后嬅帳戶開戶資料、歷史交易查詢及如附表編號4 所載之帳
    戶開戶資料、交易明細在卷可佐（見警(三)卷第27至33頁、第
    54頁，偵(七)第45頁）。
  3.事實欄一之(三)部分，亦據證人即被害人甲○○○於警詢時指
    述歷歷（見警(一)卷第5 、6 頁），並有內政部警政署反詐騙
    記錄表、華南商業銀行匯款回條聯影本、及京城商業銀行北
    高雄分行97年2 月27日京城高雄分字014 號函檢附切結書、
    返還警示帳戶申請書、通報警示簡便格式表影本各1 份及如
    附表編號2 所載之帳戶開戶資料、交易明細附卷足憑（見警
    (一)卷第16至19頁，偵(一)卷第45至47頁，偵(七)卷第49頁，偵(九)
    卷第34至36頁）。
  4.事實欄一之(四)部分，亦經證人即被害人乙○○於警詢時證述
    明確（見偵(九)卷第53-1、54頁），並有內政部警政署反詐騙
    記錄表、中信銀行存入憑證、自動櫃員機交易明細、中信銀
    行96年5 月25日忠信銀集作字第96504347號函檢附楊清安客
    戶基本資料、存款相關服性業務申請／約定書暨帳戶歷史交
    易查詢表、如附表編號3 所載動電話申設人基本資料各1 份
    附卷足稽（見警(二)卷第6 至12頁、第17頁）。
(二)、又被告與「小陳」確有於上揭被害人丙○○、戊○○遭訛詐
    後，旋即共同搭乘計程車前往高雄地區之臺灣企銀博愛分行
    、高雄站後郵局後，由被告臨櫃提領自己或林合作帳戶內之
    存款，「小陳」則乘坐計程車在金融機構外等候、接應等情
    ，復據被告自承在卷，並有臺灣企銀博愛分行96年12月11日
    96 博 愛字第96000729號函暨取款憑條、96年9 月11日96博
    愛字第00524 號函檢附監視器畫面翻拍影像、臺灣郵政公司
    高雄郵局96年8 月14日高營字第0962002379號函檢附郵政存
    簿儲金提款單影本各1 份在卷可佐（偵(一)卷第53、53-1頁，
    偵(三)第7 至9 頁，偵(八)卷第8 、9 頁）。其中被告於97年4
    月17 日 持另案被告林合作之上揭郵局儲金簿至高雄站後郵
    局提款700,000 元，因經辦員發現前數筆交易不尋常，遂要
    求被告出示身分證件，並查證匯入款來源，被告旋即趁經辦
    員未注意之際，悄悄離開櫃檯，而將林合作之儲金簿留置在
    高雄站後郵局櫃檯等情，亦據被告供陳明確，並有上開高雄
    郵局函在卷為憑。職是，足見該詐欺集團係以前述方式，詐
    騙被害人，致使被害人誤信為真而匯款受害，再由被告與「
    小陳」共同至上開金融機構，由被告負責提領各該帳戶內之
    款項甚明。
(三)、被告雖辯稱：我只是單純受雇於小陳，從事業務工作，聽從
    小陳之指示負責領錢；至於帳戶、手機門號則是小陳要求我
    去開立並交給他使用的，並不知道他們是詐騙集團云云。惟
    查：
  1.被告於警詢時辯稱：如附表編號1 、2 、4 所示之帳戶係我
    老闆小陳所借用，因為老闆說他欠銀行的錢，如果有錢存進
    去會遭銀行扣款，所以將我的郵局及銀行存簿借去使用，銀
    行存摺是分別在開戶當日，在銀行門口就交給小陳，至於跟
    我借不同的帳戶，他說是因為有不同的人要匯錢進來，所以
    需要不同的帳號等語；於偵查中復稱：我總共交付三本帳戶
    ，郵局最早交付，京城及臺灣企銀是同1 天交付，我是開完
    戶就立即交給小陳，門號開辦也是整盒當天就立刻交給小陳
    ，他說是要匯款用的，我到銀行提款都是由小陳陪我搭乘計
    程車等語；於本院準備程序時供陳：郵局帳戶他們說是要作
    為薪資轉帳用，另外2 個帳戶他們說有人要匯錢過來，所以
    向我借用等語。則被告所辯交付帳戶之理由及次數前後不一
    ，已令人難以置信。參以，被告除交付其原已申辦之郵局帳
    戶（即附表編號1部 分）外，又先後申辦如附表編號2 至4
    所示之銀行帳戶、行動電話門號，交予該名綽號「小陳」之
    男子使用，已如前述。而被告對於該名綽號「小陳」之男子
    ，其真實姓名、年籍均無一知悉，同據被告供陳在卷，其與
    綽號「小陳」之人既非熟識之友人，又焉會輕易相信小陳所
    言而輕易出借予其所有之3 份帳戶及1 支門號，且未因此獲
    得任何利益乎？此在在均與常情未符，所辯自難採信。
  2.再按金融帳戶係個人資金流通之交易工具，進出款項將影響
    其個人社會信用評價，具有強烈之屬人性及隱私性，應以本
    人保管使用為原則；而行動電話係供人通訊之工具，且任何
    人均可輕易申辦，並無使用他人門號之必要。是苟有不熟識
    之人欲借用SIM 卡、金融帳戶使用，一般人本於其生活經驗
    及認識，均足以懷疑借用者，係基於隱瞞通話人身分之目的
    而借用，極有可能係因從事不法行為故需掩人耳目，且近年
    來詐欺集團利用人頭帳戶、行動電話門號，施用各種詐騙技
    倆，以詐取他人金錢，並逃避政府查緝之案件屢見不鮮，復
    廣為媒體報導且迭經政府宣傳，被告於本案行為時年滿24歲
    、教育程度為高職肄業等情，同據被告供陳明確，並有其個
    人資料在卷。且其復自承：知道現在社會上有詐騙集雖等語
    ，足認被告為受有中等教育程度，具有相當社會經驗之成年
    人，對將金融帳戶、行動電話門號隨意交予他人，可能供詐
    欺集團詐騙他人之犯罪工具，亦確實有所認知。參以，被告
    在詐欺集團對被害人施用詐術後，隨即在「小陳」之陪同下
    ，驅車前往高雄地區金融機通提領詐得之款項等情，亦為被
    告所自承。從而，自被告積極參與如此異於常情之提供帳戶
    、行動電話門號及提領款項之行為觀之，其豈有可能就此行
    為毫無疑問，或預見將帳戶資料、行動電話門號交付予「小
    陳」，有可能為供詐欺集團使用之事情？其上開置辯，洵不
    足採。
  3.又被告於警詢時供陳：我應徵的工作是業務，工作內容就是
    幫「小陳」領錢，每次都由小陳陪同領錢，交通工具都是計
    程車；因為老闆說他自己懶得去領錢，才會要我去提領等語
    ；於偵查中陳稱：每次提款都是由小陳跟我一起搭計程車，
    由他指示去哪裡領錢，他則在計程車上等我等語。被告上開
    所稱業務工作內容要與一般正常公司行號之業務工作內容已
    有不合。復衡以現今金融機構於全國各地遍設分行或自動提
    款機，一般人提領現金甚為便利，若非為掩飾其不法行徑，
    以避免偵查機關藉由金融機構提領款紀錄，而追緝其真實身
    分，何須大費周章，以每月32,000元之代價雇請他人，專門
    為其提領款項？況該名綽號「小陳」之人於每次提款亦均與
    被告一同前往，同為被告所自承，業如前述，益徵被告供稱
    ：「小陳」自己懶得領錢，才叫我領一節，核與常情有悖，
    要不足採。
  4.再者，被告其於警詢時陳稱：我有問老闆所提領的錢是何種
    錢，但他沒有回答我等語；於羈押訊問時供陳：小陳在我匯
    完錢之後，就把匯款單交給我，叫我丟掉，但我不敢丟，我
    有留下等語，足見被告已顧及其為小陳提領之款項顯有來路
    不明之情形始出此一問並留下匯款單據。而其復於警詢、偵
    查及本院審理時均坦認：係依小陳指示，提供帳戶、門號，
    並於高雄地區各金融機構提領款項等情甚為明確，足見其事
    先已明知向他人詐騙之事實，仍與綽號「小陳」之賴藝文及
    其他真實姓名年籍不詳之成年人基於共同之犯意，彼此間分
    工合作，並由其以附表所示之帳戶存摺、提款卡擔任車手之
    工作，於受騙之人匯入其等指定之帳戶後，旋即領取款項以
    達到詐取他人錢財之目的，其既事前同謀，且已經以實際打
    電話之人向各被害人行詐時所指定帳戶之存摺、提款卡隨時
    領款，被告即與該名「小陳」之人及所屬詐團其餘真實姓名
    年籍不詳之成年人間有共同正犯，對於其他共犯之行為仍應
    負全部之責任。
(四)、綜上所述，本件事證明確，被告前開所辯要屬事後卸責之詞
    ，要不足採，其犯行均堪認定，應予依法論科。
四、按正犯、從犯之區別，係以其主觀之犯意及客觀之犯行為標
    準，凡以自己犯罪之意思而參與犯罪，無論其所參與者是否
    犯罪構成要件之行為，皆為正犯，其以幫助他人犯罪之意思
    而參與犯罪，其所參與者，苟係犯罪構成要件之行為，亦為
    正犯，必以幫助他人犯罪之意思而參與犯罪，其所參與者又
    為犯罪構成要件以外之行為，始為從犯（最高法院25年度上
    字第2253號判例意旨可資參照），故行為人所參與者雖係犯
    罪構成要件以外之行為，然如係基於共同行為決意，而與其
    他共同實施犯罪行為之人，各自分擔犯罪行為之一部，縱其
    所為非屬構成要件行為，亦應對於全部發生之結果共同負責
    ，均屬共同正犯。而電話詐騙此一新型社會犯罪型態，自刊
    登廣告、收購人頭帳戶、撥打電話實施詐騙、指定被害人匯
    款帳戶、自人頭帳戶提領款項、取贓分贓等階段，乃係需由
    多人縝密分工方能完成之集團性犯罪，被告除提供金融帳戶
    、行動電話門號供集團成員使用外，並擔任「車手」，負責
    提領詐欺所得款項之工作，其所為雖屬詐欺取財構成要件以
    外之行為，然其最終目的，係欲促使集團能夠順利完成詐欺
    取財，再從中獲取利潤、賺取報酬之行為，顯係基於正犯之
    犯意共同參與該集團之運作甚明，自應論以正犯。又共同正
    犯之意思聯絡，原不以數人間直接發生者為限，即有間接之
    聯絡者，亦包括在內，如甲分別邀約乙、丙犯罪，雖乙、丙
    間彼此並無直接之聯絡，亦無礙於其為共同正犯之成立（最
    高法院77年台上字第2135號判例意旨可資參照）。本件被告
    受僱於「小陳」，從事提供金融機構帳戶、行動電話門號及
    車手工作，其與詐欺集團中之其餘成員彼此間，雖無直接之
    犯意聯絡，然被告係透過「小陳」之男子而依附於該詐欺集
    團中，除提供其申設如附表所示之帳戶、行動電話供集團使
    用外，更與該名綽號「小陳」之男子共同為該集團提領詐欺
    所得款項，完成詐欺取財行為，揆諸上開判例意旨，仍應論
    以共同正犯。
五、核被告所為，均係犯刑法第339 條第1 項之詐欺取財罪。被
    告與該名綽號「小陳」之男子及其所屬詐欺集團成員間，就
    上開詐欺取財犯行，有犯意聯絡及行為分擔，應依刑法第28
    條論以共同正犯。起訴書雖未載明上揭事實欄一之(一)所載之
    犯罪事實（即臺灣臺中地方法院檢察署96年度偵字第15189
    號、第29706 號），惟其於起訴書已明確記載「被告於96年
    3 、4 月間，負責為詐欺集團至提款機提領其名下或他人名
    義之帳戶款項達10至20次」，復經公訴人以書面補充上揭事
    實在卷，而為起訴效力所及之範圍，本院自得併予審理，併
    此敘明。又起訴書漏未記載上揭事實欄一之(二)詐欺所得款項
    ，係由被告於同日下午2 時57分許，持其申設如附表編號4
    所載之存摺至臺灣企銀博愛分行臨櫃提款現金500,000 元一
    節，惟此部分業據被告自承在卷，並有上開臺灣企銀博愛分
    行96年12月11日、96年9 月11日函檢附取款條暨監視器畫面
    翻拍影像在卷可稽，應予補充更正之。被告有如載事實欄所
    載之刑事前案紀錄，甫於95年5 月23日縮刑期滿執行完畢等
    情，有臺灣高等法院被告前案紀錄表1 份在卷可按。其於有
    期徒刑執行完畢後5 年內，故意再犯本件有期徒刑以上之罪
    ，均為累犯，均應依刑法第47條第1 項規定加重其刑。其所
    犯上開四罪名，犯意各別，罪名有異，應分論併罰。爰審酌
    被告年輕力壯，明知使用他人帳戶、行動電話門號以詐欺之
    情形猖獗，意圖私利，仍提供如附表所示金融機構帳戶、行
    動電話門號予詐騙犯罪使用，助長詐騙財產犯罪之風氣，增
    加被害人尋求救濟之困難，並擾亂金融交易往來秩序及社會
    正常交易安全甚鉅，並進而參與本件詐欺集團之運作，造成
    被害人所受損失甚鉅；又其雖並非直接參與撥打電話向被告
    行使詐術之行為，惟其擔任提供帳戶及「車手」工作，在被
    害人匯入款項後，旋即負責提領詐欺所得款項，使被害人在
    發覺受詐欺後毫無追回贓款之機會，亦使不法詐欺集團得以
    順利遂行詐欺取財犯行，復衡以其素行、犯罪動機、目的、
    手段及其犯後僅坦承部分犯行，犯後態度非佳等一切情狀，
    分別量處所主文所示之刑。又被告所為如事實欄一之(一)至(三)
    所載之犯行，其犯罪時間均係96年4 月24日前，符合中華民
    國九十六年罪犯減刑條例之減刑要件，受依該條例各予減刑
    二分之一，並與其餘不應減刑之罪（即事實欄一之(四)部分，
    詳如后述）所宣告之刑，定其應執行刑。另被告所為如事實
    欄一之(四)所載之犯行，其犯罪時間係在96年4 月25日以後，
    不符合上開減刑條例之減刑要件，爰不予減刑。至於扣案如
    附表編號1 所示之郵局帳戶存摺、印章、提款卡等物，雖為
    被告所有提供予所屬詐欺集團成員使用之物，惟綜閱全卷事
    證，並無證據足資證明被告所屬詐欺集團成員業已使用該帳
    戶向他人詐欺之行為，且與本案詐欺犯行無涉，爰不予宣告
    沒收，併此敘明。
六、起訴意旨另以：被告丁○○與該名綽號「小陳」之人及其餘
    不詳人士共同基於意圖為自己不法所有之犯意聯絡，於96年
    3 、4 月間，以每月32,000元，受僱於「小陳」，持「小陳
    」所交付之金融機構帳戶之提款卡等物，在高雄市各處，提
    領「小陳」或其餘不法份子向被害人詐欺，使被害人陷於錯
    誤而交付，匯入被告本人或他人名義之帳戶款項達10至20次
    ，因認被告共同涉犯刑法第339 條第1 項之詐欺取財罪嫌等
    語。
(一)、按犯罪事實應依證據認定之，無證據不得認定犯罪事實；不
    能證明被告犯罪者，應諭知無罪之判決，刑事訴訟法第154
    條第2 項、第301 條第1 項分別定有明文。又認定不利於被
    告之證據須依積極證據，苟積極證據不足為不利於被告事實
    之認定，即應為有利被告之認定，更不必有何有利之證據；
    而犯罪事實之認定，應憑證據，如無相當之證據，或證據不
    足以證明，自不得以推測或擬制之方法，以為裁判之基礎。
    再者，依刑事訴訟法第161 條第1 項規定，檢察官對於起訴
    之犯罪事實，仍應負提出證據及說服之實質舉證責任，尚其
    所提出之證據，不足為被告有罪之積極證明，或其指出證明
    之方法，無從說服法院以形成被告有罪之心證，基於無罪推
    定之原則，自應為被告無罪判決之諭知（最高法院30年上字
    第816 號、40年台上字第86號、92年台上字第128 號判例可
    資參照）。
(二)、公訴人認被告另涉有共同詐欺取財罪嫌，無非係以被告於偵
    查中自白：我先後替小陳提領10至20次款項等語，為其主要
    論據。惟按被告之自白，不得作為有罪判決之唯一證據，仍
    應調查其他必要之證據，以其是否與事實相符，刑事訴訟法
    第156 條第2 項定有明文。查，被告確有參與如事實欄一之
    (一)至(四)所載之詐欺取財犯行，業經本院認定如前，被告雖自
    承受小陳指示提款10至20次之犯行，惟綜觀全案卷證，除上
    開業經認定有罪部分外，並無其他補強證據足資證明被告其
    餘之自白與事實相符，是難僅因被告曾自白為該名綽號「小
    陳」之男子提款約10至20次，遽為不利被告認定之依據。
(三)、綜上所述，公訴人所舉證據，除上開有罪部分外，尚難證明
    被告確有其餘詐欺取財犯行。此外，本院復查無其他證據證
    明被告有如前揭公訴人所指之犯行，揆諸前開判例意旨及說
    明，除上開有罪部分外，其餘被訴詐欺取財部分，應為被告
    無罪之諭知。
據上論斷，應依刑事訴訟法第299 條第1 項前段、第301 條第1
項，刑法第339 條第1 項、第28條、第47條第1 項、第51條第5
款，刑法施行法第1 條之1 ，中華民國九十六年罪犯減刑條例第
2條 第1 項第3 款、第7 條、第11條，判決如主文。
本案經檢察官黃子宜到庭執行職務。
中    華    民    國    97    年    10    月    21    日
                  刑事第五庭    審判長法  官  黃建榮
                                      法  官  楊珮瑛
                                      法  官  李殷君
以上正本證明與原本無異。
如不服本判決應於收受本判決後10日內向本院提出上訴書狀，並
應敘述具體理由，如未敘述上訴理由者，應於上訴期間屆滿後20
日內補提理由書狀於本院（均須按他造當事人之人數附繕本）「
切勿逕送上級法院」。
中    華    民    國    97    年    10    月    24    日
                                     書記官   李文廣
附錄本判決論罪科刑法條全文：
中華民國刑法第339條
意圖為自己或第三人不法之所有，以詐術使人將本人或第三人之
物交付者，處5 年以下有期徒刑、拘役或科或併科1 千元以下罰
金。
以前項方法得財產上不法之利益或使第三人得之者，亦同。
前二項之未遂犯罰之。
附表：丁○○提供之銀行帳戶、行動電話門號明細表
┌──┬───────────┬─────────────┬──────┐
│編號│帳戶、行動電話明細    │備註                      │證據出處    │
├──┼───────────┼─────────────┼──────┤
│ 1  │臺灣郵政股份有限公司（│於96年3 月底，在高雄地區不│(1)被告供陳（│
│    │下稱臺灣郵政公司）左營│詳之地點，交付左揭帳戶之存│偵(一)卷第13頁│
│    │新莊郵局00000000000000│摺、提款卡及密碼予該名綽號│）；(2)臺灣郵│
│    │號帳戶（89年5 月23日申│「小陳」之男子。嗣於同年4 │政公司96年12│
│    │辦）之存摺、提款卡、印│月24日，宜蘭縣警察局蘇澳分│月10日儲字第│
│    │章及密碼。            │局查獲黃建忠等人組成之詐欺│0000000000號│
│    │                      │集團，而於黃建忠住處，查扣│函檢附開戶資│
│    │                      │丁○○左揭郵局帳戶之存摺、│料、歷史交易│
│    │                      │提款卡、印章及密碼。      │清單各1 份（│
│    │                      │                          │偵(一)卷第49、│
│    │                      │                          │50頁）；(3)刑│
│    │                      │                          │事警察局通訊│
│    │                      │                          │監察記錄表  │
├──┼───────────┼─────────────┼──────┤
│ 2  │京城商業銀行北高雄分行│於96年4 月3 日，至址設高雄│(1)被告供陳（│
│    │（下稱京城北高雄分行）│市○○區○○路77號之京城北│警(一)卷第1 、│
│    │000000000000號帳戶之存│高雄分行申辦左揭帳戶，復於│2 頁）；(2)京│
│    │摺、提款卡、印章及密碼│同日，在上址銀行門口，交付│城高雄分行96│
│    │。                    │左揭帳戶之存摺、提款卡、印│年5 月4 日京│
│    │                      │章及密碼予該名綽號「小陳」│城北高雄分字│
│    │                      │之男子。                  │第026 號、96│
│    │                      │                          │年12月5 日京│
│    │                      │                          │城北高雄分第│
│    │                      │                          │096 號函檢附│
│    │                      │                          │開戶資料、交│
│    │                      │                          │易明細各1 份│
│    │                      │                          │（警(一)卷第17│
│    │                      │                          │至19頁，偵(一)│
│    │                      │                          │卷第45至47頁│
│    │                      │                          │）。        │
├──┼───────────┼─────────────┼──────┤
│ 3  │遠傳電信股份有限公司（│於96年4 月6 日，由該名綽號│(1)被告供陳（│
│    │下稱遠傳電信公司）門號│「小陳」之男子陪同，向遠傳│偵(一)卷第13頁│
│    │0000000000號之行動電話│電信公司申辦左揭門號之行動│）；(2)遠傳電│
│    │SIM卡1枚。            │電話，並於同日，在高雄地區│信公司96年5 │
│    │                      │不詳地點，交付左揭門號之行│月21日查詢行│
│    │                      │動電話SIM 卡1 枚予「小陳」│動電話申設人│
│    │                      │之男子使用。              │基本資料1 紙│
│    │                      │                          │（偵(一)卷第58│
│    │                      │                          │頁）。      │
├──┼───────────┼─────────────┼──────┤
│ 4  │臺灣中小企業銀行（下稱│於96年4 月11日，至址設高雄│(1)被告供陳（│
│    │臺灣企銀）博愛分行0036│市左營區○○○路419 號臺灣│警(一)卷第1 、│
│    │0000000 號帳戶之存摺、│企銀博愛分行申辦左揭帳戶，│2 頁）；(2)臺│
│    │提款卡、印章及密碼。  │復於同日，在上址銀行門口，│灣企銀博愛分│
│    │                      │交付左揭帳戶之存摺、提款卡│行96年5 月10│
│    │                      │、印章及密碼予該名綽號「小│日96博愛字第│
│    │                      │陳」之男子。              │96000280號函│
│    │                      │                          │檢附開戶資料│
│    │                      │                          │、交易明細資│
│    │                      │                          │料各1 份（警│
│    │                      │                          │(三)卷第29至31│
│    │                      │                          │頁）。      │
└──┴───────────┴─────────────┴──────┘


司法院資訊處製作；財團法人民間司法改革基金會備份。
